【裁判字號】    98,豐簡上,1175
【裁判日期】    981230
【裁判案由】    恐嚇危害安全等
【裁判全文】
臺灣臺中地方法院刑事判決          98年度豐簡上字第1175號
上  訴  人
即  被  告  甲○○
上上訴人因恐嚇危害安全等案件，不服臺灣臺中地方法院豐原簡
易庭98年度豐簡字第687 號中華民國98年11月23日第一審簡易判
決（聲請案號：臺灣臺中地方法院檢察署98年度偵字第11835 號
），提起上訴，本院管轄第二審合議庭判決如下：
    主    文
上訴駁回。
甲○○緩刑貳年，緩刑期內付保護管束。
    犯罪事實及理由
一、本案經本院審理結果，認第一審簡易判決認事用法及量刑均
    無不當，應予維持，除將第一審判決犯罪事實及理由欄一「
    豐原市○村路465巷814 號」，更正為「豐原市○村路465巷
    81號」，並增引5J- 3415之車號查詢汽車車籍資料、和解書
    及臺灣高等法院被告前案紀錄表為證據外，餘之犯罪事實、
    證據及理由均引用第一審判決書之記載（詳附件）。
二、上訴意旨略以：伊因患有精神疾病，在精神不佳之狀況下為
    本件不當行為，事後已與被害人乙○○達成和解，又因腳部
    手術失業快2年，請求從輕量刑等語。
三、按行為時因精神障礙或其他心智缺陷，致不能辨識其行為違
    法或欠缺依其辨識而行為之能力者，不罰。行為時因前項之
    原因，致其辨識行為違法或依其辨識而行為之能力，顯著減
    低者，得減輕其刑，刑法第19條固有明文。惟被告於警詢、
    偵訊時，就犯罪經過均能清楚記憶並詳為供述，於本院審理
    應訊時，亦能了解問題及針對問題回答，足認其行為時辨識
    行為違法或依其辨識而行為之能力，並無顯著減低之情形，
    其上訴理由主張因精神狀況異常而為本件犯行，即不足採。
四、次按量刑輕重，係屬事實審法院得依職權自由裁量之事項，
    茍已斟酌刑法第57條各款所列情狀而未逾越法定刑度，不得
    遽指為違法，最高法院72年台上字第6696號判例意旨可資參
    照。查本件原審量刑既已審酌刑法第57條之各款情形，亦未
    逾越法定刑度，揆諸前揭判例意旨，自不能率指原審判決有
    何違法失當之處，被告上訴請求從輕量刑，自無可採。
五、綜上所述，本件上訴並無理由，應予駁回。惟查，被告未曾
    因故意犯罪受有期徒刑以上刑之宣告，有臺灣高等法院被告
    前案紀錄表在卷可參，被告因一時失慮，致罹刑章，犯後並
    與被害人達成和解，有和解書在卷可憑，經此偵審及論罪科
    刑之教訓，當知警惕，應無再犯之虞，所宣告之刑，認以暫
    不執行為適當，併予宣告緩刑2 年，以勵自新，又因被告所
    犯係家庭暴力罪，爰依家庭暴力防治法第38條第1項之規定
    ，諭知於緩刑期內付保護管束。
六、依刑事訴訟法第455條之1第1項、第3項、第373條、第368條
    ，刑法第74條第1項第1 款，家庭暴力防治法第38條第1項，
    判決如主文。
本案經檢察官廖聖民到庭執行職務。
中    華    民    國    98    年    12    月    30    日
                  刑事第九庭    審判長法  官  朱光國
                                      法  官  吳幸芬
                                      法  官  林慧英
上正本證明與原本無異。
本件不得上訴。
                                      書記官  廖碩薇
中    華    民    國    98    年    12    月    30    日

司法院資訊處製作；財團法人民間司法改革基金會備份。
